Minutes et répertoires du notaire Philippe LAMIRAL, 1575 - février 1585 (étude XXXIII)
Archives nationales
- Minutes de Philippe LAMIRAL, 1575 - février 1585; MC/ET/XXXIII/190 - MC/ET/XXXIII/200
  - Minutes. 1576, MC/ET/XXXIII/191; registre
    - Bail pour 6 ans de la Saint-Martin 1576 et moyennant 100 sols par an de deux arpens du pré en la pr de Chelles (77) appartenant au bailleur à cause de son prieuré Notre-Dame-du-Cormier, membre de l'abbaye de Livry-en-l'Aunoy (93), diocèse de Paris, par Gilbert Genebrac, docteur en théologie, lecteur ordinaire du roi en lettres hébraïques, à Jacques Aronde, procureur du roi aux Eaux et Forêts de Livry et Bondy, qui en jo en raison du bail à lui fait par défunt Jean Barbazan, précédent prieur., 15 novembre 1576; MC/ET/XXXIII/191
      Précisions sur les lieux: Livry-Gargan (Seine-Saint-Denis)--Notre-Dame (abbaye)
      bail; Bondy (Seine-Saint-Denis); Chelles (Seine-et-Marne); Livry-Gargan (Seine-Saint-Denis); Aronde, Jacques; Barbazan, Jean; Genebrard, Gilbert; docteur d'université; lecteur du roi (Ancien Régime); abbé; procureur du roi (Ancien Régime)
    - Pierre Beranger, maître boulanger à Paris, rue Saint-Victor, près la Croix des Carmes, reconnaît avoir reçu de Jean de Villiers à présent procureur du collège des Cholets, 18 setiers de blé froment et s'oblige à rendre au collège 18 douzaines de pain blanc du poids de 8 onces chacun pour chaque setier, à livrer au fur et à mesure des besoins du collège. Chaque partie a un échantillon de la taille où la croix vaut 10 douzaines, la demi croix 5 douzaines et la coche une douzaine., 15 novembre 1576; MC/ET/XXXIII/191
      reconnaissance; Cholets (collège des); Saint-Victor (rue); Collège des Cholets; boulanger
    - Bail à rente moyennant 5 livres de rente perpétuelle et 20 autres livres redevables de 350 livres outre 5 deniers obole (partie de 4 livres) dus au Chapitre Saint-Marcel d'une place à bâtir à Paris, rue Saint-Hilaire ou des Carmes, où s'élevait la maison de l'Etoile, en ruine depuis 14 ans que le collège de Presles n'a pas les fonds pour rebâtir, par le collège de Presles, à Christophe La Biche, greffier royal en la prévôté de Saint-Quentin., 16 novembre 1576; MC/ET/XXXIII/191
      bail; Presles (collège de); Saint-Hilaire (rue); Carmes (rue des); Etoile (enseigne de l'); Saint-Quentin (Aisne); Collège de Presles; Chapitre Saint-Marcel; greffier; auxiliaire de justice
    - Contrat de mariage entre Antoine Percheron, marchand demeurant hors la Porte Saint-Jacques, dans une maison joignant celle des Trois-Rois, et Françoise de Laistre, fille de Jean de Laistre, demeurant à Clermont-en-Beauvaisis (60), et de défunte Marie Pietrequyn, demeurant à Paris, rue des Jardins, chez Jean Veret, son cousin germain, maître tailleur d'habits., 3 décembre 1576; MC/ET/XXXIII/191
      contrat de mariage; Saint-Jacques (faubourg); Jardins (rue des); Percheron, Antoine; Laistre, Françoise de; Laistre, Jean de; Pietrequyn, Marie; Veret, Jean; commerçant; tailleur d'habits
    - Bail pour 3 ans de la Saint-Martin 1576 et moyennant 100 livres par an du revenu de la cure d'Orsay, 91, par André Robelin, chapelain du collège de Cambrai et curé d'Orsay, à Jacques Mynet, prêtre, demeurant à Orsay et natif de Clermont-en-Beauvaisis., 4 décembre 1576; MC/ET/XXXIII/191
      Précisions sur les lieux: Orsay (Essonne)--Eglise
      bail; Clermont (Oise); Orsay (Essonne); Minet, Jacques; Robelin, André; curé; prêtre
    - Fondation moyennant 204 livres de deux obits à dire en la chapelle du collège du Plessis les 10 janvier et 31 juillet de chaque année, par Guillaume de Calvez, ancien boursier du collège, chanoine de Notre-Dame du Falgouet, recteur de Sabiril et de Rochepot, demeurant à Saint-Pol de Léon en Basse-Bretagne., 11 décembre 1576; MC/ET/XXXIII/191
      fondation pieuse; Plessis (collège du); Le Folgoët (Finistère); Saint-Pol-de-Léon (Finistère); Collège du Plessis; étudiant; chanoine
    - Quittance de 110 livres par Pierre Aymon, régent en théologie, comme procureur et receveur du collège de Soissons, à Françoise Boisseau, veuve d'Etienne Poynel, marchand hôtelier à Chartres-sous-Monthléry, Arpajon, 91, pour arrérages de rente., 12 décembre 1576; MC/ET/XXXIII/191
      quittance; Arpajon (Essonne); Aymon, Pierre; Boisseau, Françoise; Poyel, Etienne; hôtelier; comptable
    - Constitution moyennant 1.200 livres de 100 livres de rente par Pierre de Faye, changeur, bourgeois de Paris, demeurant devant l'horloge du Palais, à Guillaume Ruquyn, bachelier en théologie. Et quittance de rachat du 26 avril 1578., 29 décembre 1576 - 26 avril 1578; MC/ET/XXXIII/191
      constitution de rente; quittance; bachelier; agent de change
  - Minutes. 1577, MC/ET/XXXIII/192; registre
    - Engagement de René Du Quesnel, écolier, étudiant, âgé de 18 à 19 ans, natif de Remougin près de Montdidier en Picardie, fils de Jacques Du Quesnel, laboureur à Remougin et de Margeurite Bonnel, de servir le collège de Sorbonne comme dépensier aux gages de 30 sols par semaine., 28 juin 1557; MC/ET/XXXIII/192
      Date de révision: 2011
      Sorbonne; Montdidier (Somme); étudiant; agriculteur; économe
    - Nicolas Laisné, sergent à verge au Châtelet, déclare avoir perdu l'obligation à lui passée lundi dernier devant notaires par Gilbert Genebrald, docteur en théologie et lecteur du roi en lettres hébraïques, et Jacques de Rondeau, aussi docteur en théologie, pour 250 livres à lui dues par Pierre Genebrald, son frère, marchand drapier et bourgeois de Paris., 20 septembre 1557; MC/ET/XXXIII/192
      obligation; Genebrald, Pierre; Genebrard, Gilbert; Laisné, Nicolas; Rondeau, Jacques de; docteur d'université; négociant; lecteur du roi (Ancien Régime); auxiliaire de justice
    - Bail pour 4 ans de Noël 1574 et moyennant 140 livres par le collège de Sorbonne à Philippe Le Fevre, veuve de Jean Houlier, docteur régent en médecine, d'une maison à Paris, cloître Saint-Benoît, La Fleur de Lis., 7 janvier 1575; MC/ET/XXXIII/192
      bail; Fleur de Lis (enseigne de la); Saint-Benoît (cloître); Houlier, Jean; Lefèvre, Philippe; docteur d'université
    - Consttution, moyennant 300 livres, de 25 livres de rente par Jean Duchesne le Jeune, serrurier à Paris, grande rue Saint-Jacques, et Blanche Naudet, sa femme, et Nicolas Mulot, docteur en théologie. Et quittance de rachat du 30 juin 1589., 8 mars 1576 - 30 juin 1589; MC/ET/XXXIII/192
      constitution de rente; quittance; Saint-Jacques (rue); Duchesne, Jean (le jeune); Mulot, Nicolas; Naudet, Blanche; docteur d'université; serrurier
    - Bail pour 4 ans de Pâques 1577 et moyennant 140 livres par an de la maison de ' La Pie en Cage ' grande rue Saint-Jacques à Paris, par le collège de Sorbonne, à Louis Porlier, marchand potier d'étain, bourgeois de Paris., MC/ET/XXXIII/192
      bail; Pie en Cage (enseigne de la); Saint-Jacques (rue); Porlier, Louis; potier
    - Donation mutuelle de l'usufruit de tous biens meubles et conquets immeubles entre Jean Oudeau, procureur au Parlement, et Charlotte Hynault, sa femme., 3 janvier 1577; MC/ET/XXXIII/192
      donation; Oudeau, Jean; Hynault, Charlotte
    - Constitution moyennant 300 livres de 25 livres de rente à Bertrand de Vernueil, maître parcheminier à Paris, par Vincent Guydon, maître parcheminier rue de la Parcheminerie, et Madeleine Dubois, sa femme (mariés par contrat François Raffin et Philippe Lamyral du 2 novembre 1572. - Et quittance de rachat du 2 août 1582., 12 janvier 1577; MC/ET/XXXIII/192
      constitution de rente; quittance; Guydon, Vincent; Verneuil, Bertrand de; Dubois, Madeleine; tanneur
    - Octroi par le collège de Sorbonne à Antoine Vyvyan, marchand et laboureur à Solerre (Solers) de l'état et office de sergent en la seigneurie dudit Solers avec un salaire de 100 sols payable à la Saint-Rémy., 14 janvier 1577; MC/ET/XXXIII/192
      Sorbonne; Solers (Seine-et-Marne); VyVyan, Antoine; commerçant; agriculteur
    - Bail pour 4 ans de Pâques 1577 et moyennant 320 livres par an d'une maison à Paris, rue de Sorbonne, ayant une issue par derrière au Cloître Saint-Benoît par le collège de Sorbonne, à Catherine Le Comte, veuve de Laurent de Croisettes, seigneur de Saint-Mesme et de Charny,avocat en Parlement et solliciteur général des affaires du Roi en la Cour, qui y est décédé., 14 janvier 1577; MC/ET/XXXIII/192
      bail; Sorbonne (rue de); Saint-Benoît (cloître); Sorbonne; Le Comte, Catherine; avocat
    - Pour éviter un procès, le collège des Cholets cède moyennant 200 livres à Antoine de La Hoche l'aîné, écuyer, homme d'armes de la compagnie du sieur de Piennes, demeurant à Ravenel près de Montdidier leurs créances contre Pierre de La Hoche, naguère leur fermier à Ravenel., 17 janvier 1577; MC/ET/XXXIII/192
      cession; Cholets (collège des); Ravenel (Oise); La Hoche, Antoine de
    - Emmanuel Richard, libraire à Paris, rue Saint-Jean-de-Beauvais, promet de servir durant six ans, à compter du 1er Février 1577, Christophe Plantin et Pierre Poret, et de ne vendre et distribuer en secret ou en public que les livres qui leur appartiennent ou auront été envoyés par eux: il leur rendra compte fidèle de ses opérations et recevra 250 livres de gages par chacun par an (et touchera 20 sols par 100 livres de marchandise vendue)., 21 janvier 1577; MC/ET/XXXIII/192
      promesse; Jean-de-Beauvais (rue); Richard, Emmanuel; Poret, Pierre; Plantin, Christophe; libraire
    - Jean Gutin, maître des basses œuvres à Paris, rue de Versailles, maison du Barillet, promet au collège des Cholets et à Martin Cressonnet, tavernier locataire de la maison appartenant au collège, de curer et vider la fosse à privés de la Maison du Pressoir loués à Cressonnet et sise à Paris, rue Saint-Etienne-des-Grés, d'ici le jour de la Purification Notre-Dame et moyennant 18 livres par toise de vidange., 26 janvier 1577; MC/ET/XXXIII/192
      promesse; Cholets (collège des); Versailles (rue de); Pressoir (enseigne du); Saint-Etienne-des-Grès (rue); Barillet (enseigne du); Gutin, Jean; restaurateur
    - Quittance par Jean de Villers, procureur et boursier du collège des Cholets, à Alexandre Watebled, écuyer, seigneur de Courtieu, demeurant à Promp-le-Temple, près de Montdidier (80) de 162 livres 13 sols 6 deniers savoir 88 livres 11 sols parisis portés en sentence du Châtelet du 29 novembre 1576 et le surplus pour les dépens., 30 janvier 1577; MC/ET/XXXIII/192
      quittance; Cholets (collège des); Montdidier (Somme); Villers, Jean de; étudiant
    - Donation, partage et transaction entre Madeleine de Noblet, veuve d'Antoine Le Coq, docteur en médecine, et ses enfants: Louis Le Coq, seigneur de Chauvigny, auditeur des comptes, et Charlotte Le Coq, veuve de Jean David, avocat. Et quittance de 600 livres de soulte du 4 avril 1577., 30 janvier 1577 - 4 avril 1577; MC/ET/XXXIII/192
      donation; partage; accord; quittance; David, Jean; Le Coq, Antoine; Le Coq, Charlotte; Le Coq, Louis; Noblet, Madeleine de; auditeur de justice; avocat; docteur d'université
    - Jacques Bourlé, docteur en théologie, met en apprentissage Antoine Bourlé, son cousin, âgé de 15 ans, avec Pierre Barroys, marchand libraire et relieur de livres à Paris, pour 3 ans, moyennant deux ducats millerets dont un payé comptant et l'autre sera payé dans un an. Et le 28 février 1580 Germain Barroys, fils dudit Pierre Barroys défunt, décharge définitivement Antoine Bourlé., 31 janvier 1577 - 28 février 1580; MC/ET/XXXIII/192
      contrat d'apprentissage; décharge; Barroys, Germain; Barroys, Pierre; Bourle, Jacques; Bourlé, Antoine; docteur d'université; libraire; imprimeur
    - Testament de Jean de Hangest, évêque et comte de Noyon, malade en une chambre du Collège de Dainville., 3 février 1577; MC/ET/XXXIII/192
      testament; Dainville (collège de); Hangest, Jean de; évêque
    - Procuration pour plaider donnée par Jean Mouret, prêtre, religieux profès de l'abbaye Saint-Martin aux Jumeaux, en la ville d'Amiens et prieur du prieuré Saint-Martin du Pas, près Montdidier, écolier étudiant au collège des Cholets, à Jean Lhostellier, bourgeois d'Amiens, François Fournier, avocat et Antoine Bar, procureur à Amiens., 5 février 1577; MC/ET/XXXIII/192
      procuration; Amiens (Somme); Cholets (collège des); Montdidier (Somme); Mouret, Jean; prêtre; religieux; abbé; étudiant; avocat
    - Obligation par Jean Mouret, prêtre, religieux profès de l'abbaye de Saint-Martin aux Jumeaux en la ville d'Amiens et prieur du prieuré Saint-Martin du Pas, près Montdidier, de 640 livres pour avances faits pour le faire pourvoir dudit prieuré par Jean Lhostellier, bourgeois d'Amiens (407 livres), Richard Giboust, mayeur du Tréport (126 livres) et Antoine Bar, procureur à Amiens (107 livres)., 5 février 1577; MC/ET/XXXIII/192
      procuration; Amiens (Somme); Cholets (collège des); Montdidier (Somme); Mouret, Jean; prêtre; religieux; abbé; étudiant; avocat; élu local
    - Compte entre Jean Bosquet, écolier étudiant, sur le point de repartir à Toulouse, chez son père Jean Bosquet, procureur au présidial de Toulouse, et Jean Fosse, bachelier en théologie, qui a payé pour lui diverses sommes, notamment 5 quartiers et demi de sa pension au Collège de Clermont dit des Jésuites., 13 février 1577; MC/ET/XXXIII/192
      compte; Toulouse (Haute-Garonne); Clermont (collège de); Bosquet, Jean; étudiant; bachelier
    - Bail pour 4 ans de Pâques 1577 et moyennant 200 livres par an par le collège de Sorbone à Germaine Rubentel, veuve de Jean Dussoys, conseiller au Châtelet, d'une maison à Paris, grande rue Saint-Jacques, appelée l'Hôtel de la Longue Allée., 14 février 1577; MC/ET/XXXIII/192
      bail; Sorbonne; Saint-Jacques (rue); Longue Allée (enseigne de la); Rubentel, Germaine; magistrat
    - Bail pour 9 ans de Pâques 1577 et moyennant 1200 libres de loyer par le collège d'Inville à Bertrand Dubraict, maître savetier à Paris, rue des Porées, image Saint-Sébastien, d'une sallette qui est la seconde après la porte et sur le jardin du collège avec la chambre au-dessus., 23 février 1577; MC/ET/XXXIII/192
      bail; Dainville (collège de); Poirées (rue des); Saint-Sébastien (image); Dubraict, Bertrand; bottier
    - Vente par le procureur de Hugues de Forcheville, écuyer, seigneur de Forcheville et Werc, enseigne de la Compagnie du sieur d'Umières, et Catherine Haligre, sa femme, à Jacques Kerver, libraire à Paris, de: 2 arpents et demi de vignes à Cachan pour 360 livres; un demi arpent de vigne à Arcueil pour 60 livres; un demi arpent de pré à Fresnes (Berny) pour 80 livres., 26 février 1577; MC/ET/XXXIII/192
      acte de vente; Arcueil (Val-de-Marne); Kerver, Jacques; Forcheville, Hugues de; Haligre, Catherine; libraire
    - Jacques Kerver, marchand libraire à Paris, vend à Jacques Canaye, seigneur de Fresnes, avocat au Parlement, un demi arpent de pré à Fresnes, lieudit Bernis, moyennant 80 livres payées comptant., 26 février 1577; MC/ET/XXXIII/192
      acte de vente; Kerver, Jacques; Canaye, Jacques; libraire; avocat au parlement (Ancien Régime)
    - Titre nouvel par Bon de Courcelles, maître rôtisseur à Paris, rue Saint-Victor, ' Les Trois Poissons ', comme détenteur d'une petite maison, rue Erambourg de Brie, au derrière de la maison de la Tête Noire, sise à Paris, rue de la Parcheminerie sur laquelle le collège de Sorbonne, à cause de son fief du Franc Rozier, a droit chaque année, au jour de la Saint-Rémy, à 3 deniers parisis de cens., 2 mars 1577; MC/ET/XXXIII/192
      titre nouvel; Saint-Victor (rue); Trois Poissons (enseigne des); Boutebrie (rue); Tête Noire (enseigne de la); Parcheminerie (rue de la); Courcelles, Bon de; cuisinier
    - Contrat de mariage entre Robert Deschamps, maître cordonnier à Paris, près Sainte-Geneviève-des-Ardents, et Bastienne Jouvelain, fille de Hermann Jouvelain, tonnelier à La-Vacheresse-les-Hauts près Nogent-le-Roi (28)., 5 mars 1577; MC/ET/XXXIII/192
      contrat de mariage; Deschamps, Robert; Jouvelain, Bastienne; Jouvelain, Hermann; cordonnier; tonnelier
    - Transport ' pour le bon amour qu'il leur porte ' par Bernard de Girard, seigneur du Haillan, secrétaire de la Chambre du roi et historiographe de France suivant la Cour, à Pierre Lhuillier et Michel Sonnyns, libraire à Paris, du privilège d'imprimer l'histoire des vies des Rois de France, en français ou en latin, durant les 10 ans de l'octroi du privilège royal en date à Paris du 6 Juillet 1576., 6 mars 1577; MC/ET/XXXIII/192
      cession; Lhuillier, Pierre; Girard, Bernard de; Sonnyns, Michel; imprimeur; libraire
    - Bail pour 9 ans de Pâques 1578 et moyennant 100 livres par le collège des Cholets à Christophe Dubye, cordonnier à Paris, grande rue Saint-Jacques, y demeurant, d'une maison de deux corps d'hôtel, un devant et un derrière avec cour au milieu, sise grande rue Saint-Jacques, Image Saint-Jacques., 6 mars 1577; MC/ET/XXXIII/192
      bail; Cholets (collège des); Saint-Jacques (rue); Saint-Jacques (image); Dubye, Christophe; cordonnier
    - Testament de Nicolas de Rozière, prêtre, curé de Bussy-Saint-Martin et de Saint-Jacques-du-Chemin, son annexe, (77), logé au Collège de Reims, ' gisant au lit, malade '., 7 mars 1577; MC/ET/XXXIII/192
      testament; Reims (collège de); Rozière, Nicolas de; curé
    - Obligation de 17 doubles écus d'Italie dits pistolets, pour prêt par Jean Le Conte, marchand et laboureur à Mareil-Marly, 78 et Ysambert Beauvais, laboureur à Mareil-Marly pour eux et pour leurs fils Etienne et Jean Le Comte d'une part et Guillaume Beauvais d'autre part, actuellement prisonniers au Grand Châtelet de Paris, envers Nicolas Morel, pédagogue au collège de Lisieux. Et ratification par les trois prisonniers du 10 mars 1577., 9 mars 1577 - 10 mars 1577; MC/ET/XXXIII/192
      obligation; ratification; Mareil-Marly (Yvelines); Châtelet (grand); Beauvais, Guillaume; Beauvais, Ysambert; Le Conte, Etienne; Le Conte, Jean; Morel, Nicolas; agriculteur; commerçant; enseignant
    - Titre nouvel par Simone Fortin, procureur en Parlement, comme acquéreur des enfants de défunts Jean Benard et Claire Du Four et détenteur de la maison de l'Ecrevisse à Paris, rue Erambourg-de-Brie sur laquelle le collège de Sorbonne, à cause du fief du Franc Rozier, a droit à 4 sols parisis de cens à la Toussaint., 21 mars 1577; MC/ET/XXXIII/192
      titre nouvel; Ecrevisse (enseigne de l'); Boutebrie (rue); Fortin, Simone; procureur de justice (Ancien Régime)
    - Donation par Guillaume Loudin, prêtre, curé de Saint-Cloud (92) et procureur du collège des Lombards, à Guillaume Loudin, son neveu, marchand cirier à Versailles (78) d'une maison, cour et jardin à Toussus-le-Noble (78) qu'il a acquise d'André Loudin, son cousin germain., 22 mars 1577; MC/ET/XXXIII/192
      donation; Toussus-le-Noble (Yvelines); Versailles (Yvelines); Loudin, André; Loudin, Guillaume; cirier; curé; prêtre
    - Rétrocession par Jacques Kerver, marchand libraire juré à Paris, à Jean Haligre, écuyer, seigneur de la Brosse, l'un des 100 gentilshommes de la maison du Roi, des héritages qu'il avait acquis d'Isaac Pajot, maître chandelier de suif à Paris, comme procureur d'Hugues de Fourcheville, écuyer, seigneur de Werc, époux de Catherine Haligre, sœur du seigneur de la Brosse qui a exercé le retrait lignager. Retrocession faite moyennant 470 livres et 4 écus soleil: 420 livres pour le prix de vente (non compris 80 livres pour le demi-arpent cédé à Jean Canaye, seigneur de Fresnes) et 50 livres pour les frais., 27 mars 1577; MC/ET/XXXIII/192
      cession; Kerver, Jacques; Forcheville, Hugues de; Haligre, Catherine; Haligre, Jean; Pajot, Isaac; Canaye, Jean; libraire; cirier
    - Léon Le Pot, prêtre, chanoine de Saint-Florent de Roye [Picardie] pour lui et pour Antoine Watelin, chapelain d'une des quinze chapelles fondées en l'église Saint-Florent, remet à Antoine Gouchet, boursier du collège des Cholets, tous les dépens, dommages et intérêts auxquels Gouchet a été condamné par sentence du prévôt de Paris de ce jour., 28 mars 1577; MC/ET/XXXIII/192
      accord; Roye (Somme); Cholets (collège des); Le Pot, Léon; prêtre; chanoine; étudiant
    - Testament de Jean Deslandes, prêtre habitué à Saint-Severin, gisant au lit, malade, en une chambre du Collège Gervais-le-Chrétien., 29 mars 1577; MC/ET/XXXIII/192
      testament; Deslandes, Jean; prêtre
    - Jean Macon, libraire et doreur sur tranche à Paris, Clos Bruneau, en la maison des' Trois Croissants' met pour 4 ans de ce jour son fils Louis Macon, âgé de 13 ans, en apprentissage, chez Jacques Lyernier ( ?), marchand libraire à Paris., 1er avril 1577; MC/ET/XXXIII/192
      contrat d'apprentissage; Macon, Jean; Macon, Louis; Lyernier, Jacques; libraire; décorateur; libraire
    - Bail pour 6 ans de Pâques 1577 et moyennant 180 livres (entre les 2 sols parisis de cens et les 6 livres parisis de rente dus à l'abbaye Sainte-Geneviève au Mont) d'une maison à Paris, grande rue Saint-Jacques, attenant des deux côtés et aboutissant par derrière au collège du Plessis par le collège du Plessis et par Jean Perdrier, bourgeois de Paris à cause de Denise Martin, sa femme, auparavant veuve avec enfants de François de Noyon, propriétaire par moitié., 2 avril 1577; MC/ET/XXXIII/192
      bail; Saint-Jacques (rue); Plessis (collège du); Sainte-Geneviève (abbaye); Perdrier, Jean
    - Michel Goupil, chanoine et archidiacre l'église de Senlis, reconnaît que Mathurin Doyet, écolier étudiant, lui a remis sa procuration pour resigner en sa faveur la semi-prébende dont il est titulaire à Senlis, par donation de Jean Doyet, son oncle, chanoine de Chartres et promet faire pourvoir dans les deux ans ledit Mathurin Doyet, d'une pareille semi-prébende à Senlis ou d'une chapelle à simple tonsure dans les diocèses de Chartres ou Paris., 9 avril 1577; MC/ET/XXXIII/192
      procuration; promesse; Chartres (Eure-et-Loir); Senlis (Oise); Goupil, Michel; étudiant; ecclésiastique; chanoine
    - Bail pour 4 ans de la Saint-Rémy 1577 et moyennant 100 livres par an d'une maison à Paris, rue des Maçons, joignant et au derrière du collège de Sorbonne et ayant issue sur la rue de Sorbonne par le collège de Sorbonne, à Guillaume Duport, religieux de Saint-Jean-des-Vignes de Soissons., 17 avril 1577; MC/ET/XXXIII/192
      bail; Sorbonne; Sorbonne (rue de); Soissons (Aisne); Duport, Guillaume; religieux
    - Vente moyennant 100 livres d'un quartier et demi de terre qui fut en vigne à Montmartre, le pressoir, par Jacques de Cueilly, régent en théologie, à Gilles Danoulx, son frère utérin, à Etienne Cressé, marchand plâtrier à Paris, grande rue Saint-Denis., 18 avril 1577; MC/ET/XXXIII/192
      Précisions sur les lieux: Montmartre (ancien village)--Le Pressoir
      acte de vente; Montmartre (ancienne commune); Saint-Denis (rue); Cressé, Etienne; Cueilly, Jacques de; Danoulx, Gilles; docteur d'université; maçon
    - Quittance de 10 livres par Robert Lesueur, marchand et laboureur à Noisy-le-Grand à François Le Cauchoix, licencié en droit demeurant au collège de Lisieux, pour supplément de prix de la vente faite entre eux le 15 juin 1576., 19 avril 1577; MC/ET/XXXIII/192
      quittance; Noisy-le-Grand (Seine-Saint-Denis); Lisieux (collège de); Lesueur, Robert; étudiant; agriculteur
    - Quittance de 612 livres par le collège Fortet à Hélye Abonneau, contrôleur ordinaire des guerres, pour le rachat de 50 livres de rente annuelle et arrérages constitue le 17 mai 1558 par Marguerite Lefèvre, épouse de Jacques Boudet, avocat en Parlement sur une ferme à Rouillon près Dourdan (91) où il demeure., 24 avril 1577; MC/ET/XXXIII/192
      quittance; Fortet (collège de); Dourdan (Essonne); Abonneau, Hélye; avocat au parlement (Ancien Régime); contrôleur des guerres (Ancien Régime)